臺灣臺南地方法院民事裁定  
111年度護字第264號
聲  請  人  臺南市政府社會局

法定代理人  陳榮枝
                    送臺南市○○區○○路0段0號0樓「臺南市政府家庭暴力暨性侵害防治中心」
相  對  人  ○  Ａ
法定代理人  ○  Ｂ
上列當事人聲請延長安置事件，本院裁定如下：
    主    文
准將相對人自民國111年11月21日起至民國112年2月20日止延長
安置三個月。
聲請程序費用新臺幣壹仟元由相對人負擔。
    理    由
一、按兒童及少年有下列各款情形之一者，直轄市、縣（市）主
    管機關應予保護、安置或為其他處置；必要時得進行緊急安
    置：一、兒童及少年未受適當之養育或照顧。二、兒童及少
    年有立即接受醫療之必要，而未就醫。三、兒童及少年遭受
    遺棄、身心虐待、買賣、質押，被強迫或引誘從事不正當之
    行為或工作。四、兒童及少年遭受其他迫害，非立即安置難
    以有效保護。又直轄市、縣（市）主管機關依前條規定緊急
    安置時，應即通報當地地方法院及警察機關，並通知兒童及
    少年之父母、監護人，但其無父母、監護人或通知顯有困難
    時，得不通知之。緊急安置不得超過72小時，非72小時以上
    之安置不足以保護兒童及少年者，得聲請法院裁定繼續安置
    。繼續安置以3個月為限；必要時，得聲請法院裁定延長之
    ，每次得聲請延長3個月。兒童及少年福利與權益保障法第5
    6條第1項、第57條第1、2項分別定有明文。
二、本件聲請意旨略以：
　（一）相對人陳Ａ業經聲請人於民國000年0月00日緊急安置，
        並經鈞院111年度護字第190號民事裁定繼續安置至000
        年00月00日止。
　（二）本案相對人○Ａ之法定代理人○Ｂ現住○○市，仍否認對相對
        人○Ａ有性侵害情事，表明無意願扶養相對人○Ａ，安置期
        間未與聲請人社工連繫，亦未申請親子會面。相對人○Ａ
        之祖父表達有照顧相對人○Ａ意願，期能取得相對人○Ａ監
        護權，惟司法程序尚未辦理，對相對人○Ａ返家安全性仍
        需搭配保護令之執行才能避免再受害，爰此，為維護兒
        少安全性及受妥適照顧，狀請鈞院准予延長安置3個月
        ，以保障兒童及少年最佳利益。
三、經查，聲請人主張之上開事實，業據提出臺南市政府家庭暴
    力暨性侵害防治中心兒童及少年保護案件安置評估報告表1
    件、相對人同意接受安置之表達意願書1件為證，並經本院
    依職權調取上開卷宗、個人戶籍資料查詢表2件核閱綦詳，
    故堪認聲請人主張之事實為真實。本院審酌相對人○Ａ尚未成
    年，自我保護與照顧能力不足，且其法定代理人○Ｂ親職功能
    不彰，其他家屬支持系統尚待提升，相對人若未再接受安置
    ，仍無法獲得適當之養育及照顧，其身心有再受害之虞，非
    延長安置顯不足以保護相對人，是聲請人聲請延長安置相對
    人，於法核無不合，應予准許。
四、依家事事件法第97條，非訟事件法第21條第2項、第24條第1
    項，民事訴訟法第78條，裁定如主文。　　　　
中　　華　　民　　國　　111 　年　　11　　月　　15　　日
                      家事法庭  法  官　葉惠玲    
以上正本係照原本作成。
如不服本裁定應於送達後10日內向本院提出抗告狀，並繳納抗告
費新臺幣1,000元。
中　　華　　民　　國　　111 　年　　11　　月　　15　　日
                                書記官　陳玉芬